【裁判字號】    92,上易,1400
【裁判日期】    920630
【裁判案由】    傷害
【裁判全文】
臺灣高等法院刑事判決                          九十二年度上易字第一四００號
    上  訴  人
    即  被  告  甲○○
右上訴人因傷害案件，不服臺灣臺北地方法院九十二年度易字第五二九號，中華民國
九十二年四月二十一日第一審判決（起訴案號：臺灣臺北地方法院檢察署九十一年度
偵字第二五八八一號），提起上訴，本院判決如左：
    主  文
上訴駁回。
    事  實
一、甲○○於民國九十一年八月十二日下午四時許，在臺北市大安區○○○路○段七
    五巷口，因乙○○騎乘之車牌ＵＸＳ－一三七號輕型機車，不慎擦撞甲○○所駕
    駛之車牌ＦＲＶ－五○九號重型機車，雙方因而發生爭執，詎甲○○竟基於傷害
    人身體之犯意，徒手毆打乙○○，致其受有右眼眶緣挫傷瘀腫六公分乘以五公分
    之普通傷害。
二、案經被害人乙○○訴由臺北市政府警察局大安分局移送臺灣臺北地方法院檢察署
    檢察官偵查起訴。
    理  由
一、訊據被告甲○○固坦承車牌ＦＲＶ－五○九號重型機車為其所有，惟矢口否認有
    何傷害犯行，辯稱：伊不記得有於九十一年八月十二日下午騎乘機車行經臺北市
    大安區○○○路○段七五巷口，亦不認識告訴人乙○○，不可能動手毆打告訴人
    云云。惟查，右揭傷害犯行，業據證人即告訴人乙○○於警詢中指證綦詳，核與
    現場目擊證人蔡欣儒迭於警詢及檢察官訊問中指證情節相符，有各該筆錄在卷可
    憑（見偵查卷第四頁背面、第六頁背面、第九頁、第三九至四十頁）；而被告、
    告訴人、證人蔡欣儒彼此間互不認識，為渠等所共認，衡情告訴人、證人蔡欣儒
    殊無誣指被告之理。且告訴人確受有右眼眶緣挫傷瘀腫六公分乘以五公分之普通
    傷害，有其所提出之臺北市立仁愛醫院驗傷診斷書乙紙附卷足稽（見偵查卷第十
    八頁）；再參以告訴人所提供之車號ＦＲＶ－五○九號重型機車確為被告所有，
    且未曾借與他人使用或失竊乙節，為被告所自承，並有車籍作業系統查詢認可資
    料一紙在卷可佐（見偵查卷第二一至二二頁），益徵告訴人指訴非虛。是被告所
    辯顯係卸責之詞，不足採信，其犯行應堪認定。
二、核被告所為，係犯刑法第二百七十七條第一項傷害罪。原審法院適用刑法第二百
    七十七條第一項、第四十一條第一項，罰金罰鍰提高標準條例第一條前段、第二
    條，審酌被告與告訴人素不相識，徒因細故即動手毆打告訴人，且犯後否認犯行
    ，未與告訴人和解，顯無悔意，惟其尚無前科，有本院被告全國前案紀錄表在卷
    可按，且告訴人所受傷害尚屬輕微，及其犯罪之動機、目的、手段等一切情狀，
    量處被告拘役四十日之刑，並諭知易科罰金之折算標準，經核認事用法要無不合
    。被告上訴意旨猶執陳詞，否認犯罪，核無理由，上訴應予駁回。
據上論斷，應依刑事訴訟法第三百六十八條，判決如主文。
本案經檢察官王安明到庭執行職務
中      華      民      國    九十二    年      六      月     三十     日
                        臺灣高等法院刑事第七庭
                            審判長法  官  吳  啟  民
                                  法  官  林  瑞  斌
                                  法  官  蘇  隆  惠
右正本證明與原本無異。
不得上訴。
                                  書記官  周  素  秋
中      華      民      國    九十二    年      六      月     三十     日
附錄：本案論罪科刑法條全文
中華民國刑法第二百七十七條
 (普通傷害罪)
傷害人之身體或健康者，處三年以下有期徒刑、拘役或一千元以下罰金。
犯前項之罪因而致人於死者，處無期徒刑或七年以上有期徒刑；致重傷者，處三年以
上十年以下有期徒刑。


司法院資訊處製作；財團法人民間司法改革基金會備份。
